【裁判字號】    98,司財管,42
【裁判日期】    981215
【裁判案由】    指定遺產管理人
【裁判全文】
臺灣台中地方法院民事裁定            98年度司財管字第42號
聲  請  人  甲○○
受  選任人  丙○○
上列聲請人聲請選任被繼承人乙○○遺產管理人事件，本院裁定
如下：
    主  文
選任丙○○為被繼承人乙○○之遺產管理人。
聲請程序費用由被繼承人乙○○之遺產負擔。
    理  由
一、按繼承開始時，繼承人有無不明，而無親屬會議或親屬會議
    未於一個月內選定遺產管理人者，利害關係人得聲請法院選
    任遺產管理人，民法第一千一百七十七條、第一千一百七十
    八條第二項分別定有明文。次按遺產管理人之設，旨在管理
    保存及清算遺產，以免遺產散失，是以遺產管理人具有相當
    之公益色彩；另選任遺產管理人，除慮及管理遺產之公平性
    外，尚須考慮其適切性，亦即可對其遺產、遺債之情形瞭解
    較深，或具法律、會計等專業能力，復與遺債債權人無利害
    共同關係而得忠誠處理者，優先選任為宜。
二、本件聲請意旨略以：被繼承人乙○○（男、民國○○年○月
    ○日生、身分證統一編號：Ｚ000000000號、生前
    最後住所：臺中縣太平市○○路三二三巷六十八號）於九十
    七年十一月六日立有遺囑，願將其所有之土地、現金贈與本
    件聲請人甲○○，嗣乙○○於九十八年八月二十五日死亡，
    惟其未婚、無子嗣，且父母及兄弟均歿，現繼承人有無不明
    ，其親屬會議未於法定期間內選定遺產管理人，致聲請人無
    法就被繼承人之遺產行使權利，聲請人基於利害關係人地位
    ，爰依法聲請為被繼承人選任遺產管理人等語，並提出經公
    證之代筆遺囑書影本、戶籍謄本、繼承系統表等件為證。
三、本院查：聲請人主張被繼承人生前立有遺囑，願將名下所有
    之土地、現金贈與聲請人，又被繼承人單身且無子嗣，其父
    母及兄弟已歿，現繼承人有無不明，而其親屬會議未於法定
    期間內選定遺產管理人等事實，業據聲請人提出前揭書證附
    卷可稽，自堪信為真實，從而聲請人聲請選任被繼承人之遺
    產管理人，揆諸前揭法條規定，為有理由，應予准許。其次
    ，聲請人主張由丙○○（女、五十一年八月三十日生、身分
    證統一編號：Ｚ000000000號、住所：臺中縣太平
    市○○路十八巷一號）擔任本件遺產管理人。查丙○○為地
    政士，非但具有專業知識及能力，且與被繼承人所遺遺產間
    無利害關係，若由其擔任本件之遺產管理人，定能秉持其專
    業擔當此具公益性質之職務，並順利達成管理保存及清算遺
    產之任務。而丙○○亦到庭表示同意。執此，本院認為由其
    擔任被繼承人之遺產管理人，應屬妥適，爰指定之。
四、依非訟事件法第一百五十七條，裁定如主文。
中    華    民    國    98    年    12    月    15    日
                 家事法庭     司法事務官  蔡秉芳
以上為正本係照原本作成。
如對本裁定抗告，須於裁定送達後十日之不變期間內，向本院提
出抗告狀。
中    華    民    國    98    年    12    月    15    日
                              書  記  官  蔡萍萍


司法院資訊處製作；財團法人民間司法改革基金會備份。
